臺灣高等法院高雄分院刑事判決　　　　　　　　　　九十一年度上易字第二二一號
　　上訴人　台灣高雄地方法院檢察署檢察官
　　被　告　丙○○
右上訴人因被告恐嚇案件，不服台灣高雄地方法院九十年度易字第三九七五號中華民
國九十年十二月二十一日第一審判決（起訴案號：台灣高雄地方法院檢察署九十年度
調偵字第一○三號），提起上訴，本院判決如左：
    主  文
原判決關於恐嚇部分撤銷。
丙○○以加害生命之事恐嚇他人，致生危害於安全，處拘役伍拾日，如易科罰金，以
參佰元折算壹日。記載「甲○○，吃好一點，路頭路尾請注意一點，準備受死，已經
一次機會給你，請保重。明年這時就是你的忌日，竹聯九指」等文句之字條壹張沒收
。
    事  實
一、丙○○與乙○○、甲○○為舊識，惟三人間有感情糾葛，丙○○於民國八十九年
    三月間某日，在高雄市○○區○○路五號前，見甲○○進入青農路五號十樓乙○○住處，心生忌妒，竟基於恐嚇之犯意，在紙上書寫：「甲○○，吃好一點，路
    頭路尾請注意一點，準備受死，已經一次機會給你，請保重。明年這時就是你的
    忌日，竹聯九指」等語，將該字條夾在甲○○停放在上開乙○○住處樓下之自小
    客車車前雨刷處，以加害生命之事恫嚇甲○○，俟甲○○下樓看見該字條，心生
    畏懼，致生危害其安全。嗣於八十九年六月二十五日，經甲○○報警查獲。
二、案經甲○○訴由高雄縣警察局湖內分局報告臺灣高雄地方法院檢察署檢察官偵查
    起訴。
    理  由
一、訊據被告丙○○矢口否認有何恐嚇犯行，辯稱：我並未恐嚇甲○○，恐嚇字條非
    我所書寫云云。經查：右揭事實，業據告訴人甲○○於警訊及原審指訴綦詳，並
    有記載「甲○○，吃好一點，路頭路尾請注意一點，準備受死，已經一次機會給
    你，請保重。明年這時就是你的忌日，竹聯九指」等文句之字條一張扣案可稽，
    該字條經送鑑定結果，與被告平日所書寫之筆跡，其書寫之個性、慣性、特徵、
    筆劃關連及組織方式均相同，此有憲兵學校八十九年十二月十二日（八九）執正
    字第六○○四號函附文書檢驗鑑定書一份附卷可稽，參以被告與告訴人及案外人
    乙○○間有感情糾葛等情，業經被告、告訴人及證人乙○○供陳一致，足證被告
    確有書寫上開字條恐嚇告訴人，至為明灼。被告辯稱：上開字條非其所書寫，其
    未恐嚇告訴人云云，顯係卸責之詞，不足採信。又告訴人於警訊中已明確指訴：
    看到該字條，非常害怕等語，被告前開字條所記載之文字，已使告訴人心生畏懼
    ，殆無疑義，告訴人於原審改稱：當時看到字條時不會害怕云云，核與其警訊中
    之指訴不符，應係事後迴護被告之詞，尚難採信。本件事證明確，被告犯行洵堪
    認定。
二、核被告所為，係犯刑法第三百零五條之恐嚇危害安全罪。被告犯罪事證至明，原
    審法院未查，遽為無罪之諭知，尚有未洽，檢察官上訴意旨指摘原判決諭知被告
    無罪不當，為有理由，應由本院將原判決關於恐嚇部分撤銷改判。爰審酌被告與
    告訴人間因感情糾葛，不思以理性和平之方式解決，竟書寫恐嚇字條，危害社會
    治安，犯罪後否認犯行，毫無悔意，態度欠佳等一切情狀，量處如主文第二項所
    示之刑。被告行為後，刑法第四十一條業於九十年一月十日公布施行，易科罰金
    應依新法〈最高法院二十四年七月民刑庭總會（二）意旨參照〉，本件被告行為
    後，法律業已變更，依刑法第二條第一項前段規定，應適用修正後刑法第四十一
    條第一項前段規定，併諭知易科罰金之折算標準，以資懲儆。又扣案記載「甲○○，吃好一點，路頭路尾請注意一點，準備受死，已經一次機會給你，請保重。
    明年這時就是你的忌日，竹聯九指」等文句之字條一張，為被告所有供犯罪所用
    之物，併依刑法第三十八條第一項第二款規定宣告沒收。
三、原判決關於傷害部分，未據上訴，業經確定，本院不予論述，併此敘明。
據上論斷，應依刑事訴訟法第三百六十九條第一項前段、第三百六十四條、第二百九
十九條第一項前段、刑法第三百零五條、第四十一條第一項前段、第三十八條第一項
第二款，罰金罰鍰提高標準條例第一條前段、第二條，判決如主文。
本案經檢察官張其主到庭執行職務。
中    華    民    國     九十一     年       三       月     二十六   日
                              臺灣高等法院高雄分院刑事第六庭
                                  審判長法官  王憲義
                                        法官  張意聰
                                        法官  范惠瑩
右正本證明與原本無異。
不得上訴。
                                      書記官  馬蕙梅
中    華    民    國     九十一     年       三       月    二十七    日
附錄條文
刑法第三百零五條
以加害生命、身體、自由、名譽、財產之事，恐嚇他人致生危害於安全者，處二年以
下有期徒刑、拘役或三百元以下罰金。
                                                                   Ｊ
